臺灣臺中地方法院小額民事判決
110年度沙小字第311號
原      告  楊朕旭  
被      告  陳昱廷  
上列當事人間請求清償債務事件，經本院於民國110年11月2日言
詞辯論終結，判決如下：
    主      文
原告之訴駁回。
訴訟費用新臺幣壹仟元由原告負擔。
    事實及理由
一、原告主張：（一）兩造於民國109年9月25日簽署「合夥契約
    書」（下稱系爭合夥契約），約定兩造各出資百分之50，合
    夥經營百貨類（帽子、眼鏡、飾品，設址臺中市○○區○○○路0
    0號1樓21室，下稱系爭合夥事業）。且因被告以沒錢為由，
    請原告先行墊支系爭合夥事業之開銷費用，並承諾店面開始
    營業後清償，故由原告支付系爭合夥事業之第1個月開銷費
    用合計新臺幣（下同）167,887元（計算式：房租60000元＋
    人事支出48269元＋裝潢費用12153元＋進貨成本45545元＋雜項
    支出1920元＝167887元）。（二）前揭開銷費用
　　167,887元屬系爭合夥契約第2條記載出資，被告應負擔百分
    之50即83,944元（計算式：167887元×50%＝83944元）。嗣於
    店面營業後，被告竟以沒錢、生意不好、怕虧錢為由，拖欠
    前揭費用，為此爰依系爭合夥契約第2條約定，請求被告給
    付83,944元。（三）被告侵占系爭合夥事業之營收9,000元
    ，為此爰依系爭合夥契約第3條第1項約定，請求被告給付9,
    000元。以上共計92,944元。（四）兩造合意於109年11月2
    日解散系爭合夥事業，目前系爭合夥事業已無繼續經營。又
    兩造雖以通訊軟體臉書協商清算，然因沒有達成共識，故無
    結果等語。並聲明：被告應給付原告92,944元及自支付命令
    送達之翌日起至清償日止，按年息百分之5計算之利息。
二、被告則以：（一）兩造原為合夥關係，但實際觀察人潮沒有
    很多，且由於租金過高，被告考量無法負擔，故兩造合意於
    109年10月6日解散系爭合夥事業。（二）因兩造對於租金、
    進貨成本、人事費用等帳目，意見不一致，故迄未完成系爭
    合夥事業之清算程序。（三）因系爭合夥契約並無明確約定
    其營業額應由何人負責保管，故營業額有時由原告拿取，有
    時存入被告之國泰世華銀行帳戶內等語資為抗辯。並聲明：
    （一）原告之訴駁回。（二）如受不利判決，願供擔保，請
    准宣告免為假執行。
三、本院之判斷：
（一）原告主張：兩造於109年9月25日簽署「合夥契約書」（即
      系爭合夥契約），約定兩造各出資百分之50，合夥經營百
      貨類（帽子、眼鏡、飾品，設址臺中市○○區○○○路00號1樓
      21室，即系爭合夥事業），嗣經兩造合意解散系爭合夥事
      業，目前系爭合夥事業已無繼續經營等情，業據其提出合
      夥契約書影本為證（見本院109年度司促字第38089號卷第
      9至21頁），並為被告所不爭執（見本院110年度沙小字第
      311號卷第159至160頁），自堪信為真實。
（二）按稱合夥者，謂二人以上互約出資以經營共同事業之契約
      ；各合夥人之出資及其他合夥財產，為合夥人全體之公同
      共有，民法第667條第1項、第668條分別定有明文。次按
      合夥人於合夥清算前，不得請求合夥財產之分析，民法第
      682條第1項亦有明定。查原告主張其支付系爭合夥事業之
      第1個月開銷費用即出資167,887元，及被告拿取系爭合夥
      事業之營收9,000元等情，揆諸前揭說明，應均屬合夥財
      產，於合夥清算前，不得請求分析合夥財產。又兩造同陳
      系爭合夥事業迄未清算完畢（見本院110年度沙小字第311
      號卷第157、160頁），且遍查全卷並無任何證據顯示兩造
      已就系爭合夥事業清算完畢，原告自不得請求給付系爭合
      夥事業之出資及營收。
（三）從而，原告主張依系爭合夥契約第2條、第3條第1項約定
      ，請求被告應給付原告92,944元及自支付命令送達之翌日
      起至清償日止，按年息百分之5計算之利息，為無理由，
      應予駁回。
（四）兩造其餘之攻擊防禦方法及未經援用之證據，經本院斟酌
      後，認為均不足以影響本判決之結果，自無逐一詳予論駁
      之必要，併此敘明。　　　　　
四、本件依民事訴訟法第78條、第436條之19條第1項規定，確定
    其訴訟費用額為第一審裁判費1,000元，應由原告負擔。
中    華    民    國   110    年    12   月    15     日
                  沙鹿簡易庭  法  官  賴秀雯
以上正本係照原本作成。
如不服本判決，應於送達後20日內，以判決違背法令為理由，向
本院提出上訴狀並表明上訴理由（上訴理由應表明一、原判決所
違背之法令及其具體內容；二、依訴訟資料可認為原判決有違背
法令之具體事實），如於本判決宣示後送達前提起上訴者，應於
判決送達後20日內補提上訴理由書（須附繕本）。如委任律師提
起上訴者，應一併繳納上訴審裁判費。
中    華    民    國   110    年    12   月    15     日
                              書記官  陳任鈞